【裁判字號】    99,台上,7689
【裁判日期】    991209
【裁判案由】    肇事致人傷害逃逸等罪
【裁判全文】
最高法院刑事判決            九十九年度台上字第七六八九號
上  訴  人  洪立信
上列上訴人因肇事致人傷害逃逸等罪案件，不服台灣高等法院台
中分院中華民國九十九年八月十日第二審判決（九十九年度上訴
字第一五四四號，起訴案號：台灣台中地方法院檢察署九十九年
度偵字第七五二一號)，提起上訴，本院判決如下：
    主  文
上訴駁回。
    理  由
一、肇事致人傷害逃逸部分：
按刑事訴訟法第三百七十七條規定，上訴於第三審法院，非以判
決違背法令為理由，不得為之。是提起第三審上訴，應以原判決
違背法令為理由，係屬法定要件。如果上訴理由書狀並未依據卷
內訴訟資料，具體指摘原判決不適用何種法則或如何適用不當，
或所指摘原判決違法情事，顯與法律規定得為第三審上訴理由之
違法情形，不相適合時，均應認其上訴為違背法律上之程式，予
以駁回。本件上訴人洪立信不服第一審論處其犯肇事致人傷害逃
逸罪累犯之刑部分之判決，提起第二審上訴，其上訴書狀未敘述
具體理由，因認其上訴違背法定要件，而不經言詞辯論，逕予判
決駁回，已詳敘憑以認定之理由。從形式上觀察，原判決並無足
以影響判決結果之違法情形存在。上訴意旨仍執陳詞以車禍當日
天候有霧，不知已經撞到人，以為撞到安全島，因之無肇事逃逸
之故意；原審未傳喚到庭，逕行判決，又未依其聲請調閱電話通
聯紀錄，有調查職責未盡之違法云云，惟稽之其第二審上訴書狀
，並無請求第二審法院調閱電話通聯紀錄之記載，執以指摘已屬
無憑，而第一審法院既以其未附具體理由而予程序駁回，自無傳
喚上訴人到庭之必要。其餘上訴意旨徒執陳詞，就第一審判決採
證認事之職權行使，任意指摘，就原判決認其提起第二審上訴未
敘述具體理由致違背法律上程式之明白論斷，究竟如何違背法令
，並無一語敘及，難謂符合首揭法定第三審上訴之要件。其肇事
致人傷害逃逸部分之上訴違背法律上之程式，應予駁回。
二、過失傷害部分：
按刑事訴訟法第三百七十六條所列各罪之案件，經第二審判決者
，不得上訴於第三審法院，法有明文。上訴人犯過失傷害罪部分
，第一審法院係以刑法第二百八十四條第一項前段規定論處罪刑
，核屬刑事訴訟法第三百七十六條第一款之案件。依首開說明，
既經第二審判決，自不得上訴於第三審法院，上訴人竟復一併提
起上訴，顯為法所不許。上訴人此部分上訴為不合法，應併予駁
回。
據上論結，應依刑事訴訟法第三百九十五條前段，判決如主文。
中    華    民    國  九十九  年   十二   月    九    日
                      最高法院刑事第十三庭
                          審判長法官  陳  世  淙  
                                法官  陳  東  誥  
                                法官  陳  世  雄  
                                法官  何  菁  莪  
                                法官  張  春  福  
本件正本證明與原本無異
                                      書  記  官  
中    華    民    國  九十九  年   十二   月   十三   日
                                                      Q

司法院資訊處製作；財團法人民間司法改革基金會備份。
